【裁判字號】    99,訴,2902
【裁判日期】    991227
【裁判案由】    妨害風化
【裁判全文】
臺灣板橋地方法院刑事判決              99年度訴字第2902號
公  訴  人  臺灣板橋地方法院檢察署檢察官
被      告  黃氏翠
上列被告因妨害風化案件，經檢察官提起公訴（99年度偵字第
20655 號），本院判決如下：
    主  文
黃氏翠無罪。
    理  由
一、公訴意旨略以：被告黃氏翠係址設臺北縣板橋市○○路○ 段
    191 之1 號2 樓泰媄男女SPA 館（起訴書誤載為「泰鎂」男
    女SPA 館，應予更正）之現場負責人，僱用黃細鳳之成年女
    子為服務小姐，竟基於意圖使女子與他人為猥褻行為，而容
    留、媒介以營利之犯意，於民國99年7 月22日晚間9 時許，
    在上址容留、媒介服務小姐黃細鳳在上址包廂內與男客林士
    能為猥褻行為（即俗稱之半套服務），以每次500 元之消費
    方式營利。嗣經警於99年7 月22日晚間9 時50分許在上址執
    行搜索勤務始查悉上情。並扣有沾有精液之紙內褲1 件。因
    認被告涉犯刑法第231 條第1 項之意圖使女子與他人為性交
    或猥褻行為而容留以營利罪嫌等語。
二、按犯罪事實應依證據認定之，無證據不得認定犯罪事實；又
    不能證明被告犯罪者，應諭知無罪之判決；刑事訴訟法第
    154 條第2 項、第301 條第1 項分別定有明文。又犯罪事實
    之認定，應憑真實之證據，倘證據是否真實尚欠明確，自難
    以擬制推測之方法，為其判斷之基礎；而認定犯罪事實之證
    據係指足以認定被告確有犯罪行為之積極證據而言，該項證
    據自須適合於被告犯罪事實之認定，始得採為斷罪資料，最
    高法院53年臺上字第656 號、29年上字第3105號著有判例。
    且刑事訴訟上證明之資料，無論其為直接或間接證據，均須
    達於通常一般之人均不致有所懷疑，而得確信其為真實之程
    度，始得據為有罪之認定，若其關於被告是否犯罪之證明未
    能達此程度，而有合理懷疑之存在，致使無從形成有罪之確
    信，根據「罪證有疑，利於被告」之證據法則，即不得遽為
    不利被告之認定，最高法院76年度臺上字第4986號判例亦可
    參照。其以情況證據（即間接證據）斷罪時，尤須基於該證
    據在直接關係上所可證明之他項情況事實，本乎推理作用足
    以確證被告有罪，方為合法，不得徒憑主觀上之推想，將一
    般經驗上有利被告之其他合理情況逕予排除，此觀諸最高法
    院32年上字第67號判例意旨亦甚彰明。
三、公訴意旨認被告涉犯前開妨害風化之犯行，無非以證人林士
    能之指述、證人即上開按摩館服務小姐黃細鳳之陳述、被告
    之供述、扣案之紙內褲1 件、現場圖1 份及現場照片8 張等
    為其論據。被告則堅詞否認有何妨害風化之犯行，辯稱以：
    伊僅係按摩館之櫃臺人員，當日男客林士能選定之服務小姐
    均未於館內服務，伊乃排定當日排班之小姐黃細鳳為男客林
    士能服務，伊從未容留、媒介服務小姐黃細鳳幫男客林士能
    做半套服務等語（見本院卷第13頁反面）。
四、經查：
  (一)證人林士能於警詢中陳述：其按門鈴後，係由被告幫其開門
    等語（見偵查卷第11頁），復於本院審理時證稱：被告都是
    作櫃臺等語（見本院卷第25頁）。另被告雖於偵查中供述：
    伊是現場負責人等語（見偵查卷第64頁），然於警詢時並供
    述：服務小姐黃細鳳係伊負責應徵，之後伊再跟老闆「阿賓
    」說等語（見偵查卷第21頁）。又被告復提出上開SPA 館之
    房屋租賃契約書，承租人姓名為「洪睿彬」（見偵查卷第48
    頁）。是雖服務小姐黃細鳳為被告所應徵，然被告亦已供述
    上開SPA 館尚有老闆，並提出上址租賃契約書，是被告非上
    開SPA 館之實際負責人應堪以認定。
  (二)於偵查時證人即男客林士能則指述：當天是櫃臺人員即被告
    幫伊開門；因伊第2 次即有作過性服務了，所以伊當天第3
    次消費，被告應知道伊想要什麼；伊沒主動說，被告就告訴
    伊了等語（見偵查卷第58頁）。然證人林士能復於本院審理
    時證稱：伊於第2 次消費時才有作半套的消費；案發當日伊
    指定上次之10號小姐，被告說10號小姐不在，被告要幫伊問
    一位新來的小姐，後來被告說新來的小姐沒有作半套，被告
    並說不然幫伊安排一位有作半套的小姐，即證人黃細鳳等語
    （見本院卷第24頁反面至第25頁）。是由證人林士能於偵查
    中之證述，苟若被告於證人林士能進入SPA 館內消費之際，
    即已知悉證人林士能消費目的為何，被告於證人林士能指定
    10號小姐未果後，即應主動為證人林士能安排有從事半套性
    交易服務之小姐始符合常情，惟被告當日先行主動幫證人林
    士能詢問新來之服務小姐，於告知證人林士能該新來服務小
    姐未作半套性交易服務後，竟又再次詢問證人林士能並幫忙
    安排證人黃細鳳為證人林士能服務，殊與常情有悖，益徵證
    人林士能所述被告知悉伊入館消費目的為半套性交易等語尚
    無足採。
  (三)又證人林士能於警詢中陳述：伊除當日查獲該次外，尚於同
    年5 月、6 月間至上址各消費1 次，第2 次（即6 月間）係
    由一位10號小姐為伊按摩並進行半套性交易，當次消費金額
    共計新臺幣（下同）1,800 元，其中1,300 元交給櫃臺之被
    告，500 元則直接交給10號小姐；伊於第2 次消費時，於按
    摩完畢後曾至櫃臺兌換零錢，並回至房間將500 元交付給10
    號小姐，故被告應是知悉服務小姐有作半套性交易等語（見
    偵查卷第25頁）。又於偵查中證述：第2 次去消費時，是10
    號小姐向伊說有按淋巴服務，伊當時答應，之後才知道按淋
    巴服務就是半套性服務等語（見偵查卷第58頁）。是由證人
    林士能上開證述，足徵被告於第2 次消費之際，係由10號服
    務小姐向伊推銷半套性服務，從而，上開證述尚無法證明被
    告確實知悉SPA 館內之服務小姐有從事性交易服務，況證人
    林士能於警詢時陳述：伊與10號小姐從事半套性交易結束後
    ，就去櫃臺兌換零錢，所以被告一定知悉小姐有作半套性交
    易等語（見偵查卷第25頁），觀諸證人林士能上開證述，亦
    可知悉證人林士能僅係推論被告應知悉服務小姐有從事半套
    性交易服務，並不能證明被告有容留、媒介服務小姐為猥褻
    行為。
  (四)再證人林士能於偵查中證述：伊第2 次前往SPA 館時，係10
    號小姐向伊說有按淋巴服務，伊當時答應，事後才知按淋巴
    服務即是半套性服務（見偵查卷第58頁）。又於警詢中指述
    ：當日按摩大約10多分鐘後，證人黃細鳳就往伊跨下按摩，
    並碰觸伊性器官，並問伊要不要按摩淋巴，公定價是500 元
    ，伊回答好之後，證人黃細鳳即將手伸入紙內褲內幫伊套弄
    性器官直到射精為止等語（見偵查卷第11頁）；另於偵查中
    亦證述以：被告說幫伊安排一位有作的女生，後來該女生即
    叫伊脫掉衣服換上按摩紙內褲，先幫伊按摩，按到下體就問
    伊要不要按淋巴，伊回答好，該女就幫伊作半套性服務等語
    （見偵查卷第58頁）。則據證人林士能上開所述，證人林士
    能二次於SPA 館之性交易，均係服務小姐向伊推銷，被告並
    未向伊媒介服務小姐與伊性交易，況倘若被告已知證人林士
    能之消費目的，並已幫證人林士能媒介證人黃細鳳為性服務
    ，證人黃細鳳於幫證人林士能按摩服務之際，即無再次詢問
    證人林士能是否為半套性交易服務之必要。繼之，證人林士
    能於偵查中供述：被告以手比上下戳動，表示新來的沒有作
    （見偵查卷第59頁），復於本院審理時證稱：被告係在問新
    來的小姐有無作半套後，再進來伊房間時，被告以手勢向伊
    說幫忙介紹一位有作半套的小姐等語（見本院卷第26頁）。
    是證人林士能上開證述已有齟齬，被告是否確有為伊媒介證
    人黃細鳳為性交易服務等語，實有疑義，再者，亦無其他證
    據足以證明證人黃細鳳所為半套性交易服務是出自於被告授
    意所致。是尚難以證人林士能之證述，即為不利於被告之認
    定。
  (六)另證人林士能於警詢時指述：小姐用手幫伊撫摸性器官直到
    射精，並付錢給服務小姐就是半套性交易；伊於第2 次從事
    半套性交易時，係將半套性交易價錢500 元交給10號小姐，
    另1,300 元交給櫃臺之被告等語（見偵查卷第10、12頁）。
    然於偵查中證稱：於之前價金都是交給被告等語（見偵查卷
    第59頁）。則證人林士能上開證述已有矛盾，被告曾收受男
    客與服務小姐半套性交易後對價之情，已有合理之懷疑存在
    。況證人林士能於本院審理時復證稱：被告於查獲當日並未
    向伊說明費用如何收取，因之前伊曾消費過，被告也知悉，
    結帳都是在最後，即結束後按摩費用在櫃臺結，半套的費用
    在房間內交給小姐，至於小姐收了半套費用後，如何與店家
    處理，伊並不清楚等語（見本院卷第25頁反面）。揆諸證人
    林士能上揭證述，亦僅係推測被告應知悉半套性交易之消費
    內容，並無法用以證明被告確有收受性交易之對價，而有營
    利之事實，是證人林士能上揭證述亦不能為不利於被告之認
    定。
  (七)訊之證人即泰媄男女SPA 館之服務小姐黃細鳳到庭具結證稱
    ：其於99年7 月22日晚間確實有幫男客林士能按摩，按摩時
    上半身之衣服一定要脫去，僅著短褲；當日其幫男客林士能
    按摩時間僅約20分鐘，男客似乎要趕什麼事，其要幫男客林
    士能鬆筋，但男客林士能不讓其鬆筋，要其直接上油，其就
    按要求動作，當中20分鐘男客林士能一直接電話，還說有事
    要回公司，男客並說隨便按腿就好等語（見本院卷第26頁反
    面至第27頁）。另於警詢中亦陳述：男客林士能於按摩過程
    接了多通電話，並表示公司機器壞掉，要緊急回去修理，其
    僅幫男客林士能按摩背部，並推了兩次腳，時間才過約20分
    鐘；其覺得男客林士能不對勁，其並不知道男客林士能有射
    精等語（見偵查卷第15頁）。復於偵查中證述：其並未幫男
    客林士能做半套服務，當天其幫男客推背15分鐘，男客說可
    以了，其就幫男客按摩腳，後來又過25分鐘之後警察即到達
    現場等語（見偵查卷第68頁）。再參諸證人即男客林士能於
    偵查中陳述：當日伊於99年7 月22日晚間約9 時許到達上址
    按摩等語（見偵查筆錄第14頁），又臺北縣政府警察局海山
    分局係於同日晚間9 時50分許至上址搜索（見偵查卷第29頁
    ），是證人黃細鳳所述男客消費時間乙節較諸證人林士能於
    本院審理時陳述伊消費時間約有2 小時等語（見本院卷第24
    頁），顯較符合客觀情狀。再互核證人黃細鳳證述其按摩男
    客林士能之過程，前後相符，未有明顯瑕疵，證人林士能於
    當日按摩過程接聽電話頻繁之情，應堪認定，而可採信。
  (八)繼之，證人黃細鳳於警詢及偵查中另陳述：當中20分鐘男客
    林士能一直接電話，警方到場時男客林士能尚在房間內講電
    話，其就站在房間門口等候等語（見偵查卷第14、68頁）；
    再於本院審理時證述：男客林士能接完最後一通電話，警察
    就來了，其在門口站著；男客林士能電話還在講，警察就衝
    進來了；警察一進來就摸其手掌，並拿壹台相機拍攝其手掌
    ；警察將其與其他按摩小姐帶到客廳，男客林士能與警察還
    在房間內，之後警員才將紙內褲包好拿出來，並說內褲內有
    濕濕的東西等語（見本院卷第27頁）。是警員於上開時間進
    入上址搜索之際，男客林士能一人獨處於房間內，而證人黃
    細鳳於房間外等候，則證人林士能於按摩過程中接聽電話頻
    繁，已如上述，又警員於進入上址房間內搜索之際，證人黃
    細鳳既未於房間內從事按摩工作，證人林士能尚且於房間內
    接聽電話，警員扣押男客林士能所穿著之紙內褲之際，證人
    黃細鳳復未在場，則證人黃細鳳是否確於上揭時日為證人林
    士能為半套性服務行為，亦屬有疑。
  (九)綜上，證人林士能上開證述實存有合理之懷疑，又證人黃細
    鳳亦堅決否認於上揭時日與男客林士能為猥褻行為，是自未
    能以證人林士能、黃細鳳之證述遽為不利被告之認定。另依
    扣案之紙內褲1 件，縱確沾有證人林士能之精液，亦僅能證
    明證人林士能於該時有射精行為，並無從證明被告本案所涉
    犯行；其餘現場圖1 份、現場照片8 張則為按摩館之內部擺
    設及警方查察時現場情形，均不足以此為不利於被告之認定
    。
五、綜上所述，公訴人所舉之證據，均難以證明被告有意圖營利
    ，媒介、容留女子與男客為猥褻之行為。此外，復查無其他
    積極之證據，足認被告有何公訴人所指之犯行，循據前開之
    說明，並基於「罪證有疑，利於被告」之法則，本院認被告
    之犯罪尚屬不能證明，依法自應為無罪之諭知。
據上論斷，應依刑事訴訟法第301 條第1 項，判決如主文。
本案經檢察官蘇逸修到庭執行職務。
中    華    民    國    99    年    12    月    27    日
                  刑事第二庭  審判長法  官  王屏夏
                                    法  官  黎錦福
                                    法  官  曹惠玲
上列正本證明與原本無異。
如不服本判決，應於判決送達後10日內敘明上訴理由，向本院提
出上訴狀 (應附繕本) ，上訴於臺灣高等法院。其未敘述上訴理
由者，應於上訴期間屆滿後20日內向本院補提理由書「切勿逕送
上級法院」。
                                    書記官  蕭佩宜
中    華    民    國    99    年    12    月    28    日

司法院資訊處製作；財團法人民間司法改革基金會備份。
